---
title: "Untitled"
author: "Willem Feijen"
date: "16 februari 2018"
output: word_document
---

```{r setup, include=FALSE}
knitr::opts_chunk$set(echo = TRUE)
```

```{r}
library(bupaR)
library(edeaR)
library(processmonitR)
library(plotluck)
library(DiagrammeR)
library(data.table)
#library(DiagrammeRsvg)

csvLog<-read.table("W:/Uitbreiden_ProcessMap/RefundProcessVoorNarekenen.csv",header = TRUE, sep = ";",na = c("n.v.t.","onbekend"))
csvLog$status = "complete"
csvLog$activity_instance = 1:nrow(csvLog)
csvLog$startmoment<-as.POSIXct(strptime(csvLog$startmoment, "%d-%m-%Y  %H:%M"))
csvLog$eindmoment<-as.POSIXct(strptime(csvLog$eindmoment, "%d-%m-%Y  %H:%M"))


kolomNamen<-colnames(csvLog)
csvLog$activity_instance = 1:nrow(csvLog)
csvLogStart<-data.table(csvLog)
csvLogStart$timeStamp<-csvLogStart$startmoment
csvLogStart$status<-"start"
csvLogEind<-csvLog
csvLogEind$timeStamp<-csvLogEind$eindmoment
csvLogEind$status<-"eind"
csvLog<-rbind(csvLogStart,csvLogEind)
rm(csvLogStart,csvLogEind)

csvLog<-na.omit(csvLog,cols=c("OrderNr","Status","timeStamp"))
```

#Gevonden kolomkoppen:
```{r echo=FALSE, warning=T, error=T, message=T}
colnames(csvLog)
```

#Omzetten naar een processmining Log 
```{r echo=FALSE, warning=FALSE}
if (!("Werknemer" %in% colnames(csvLog))){csvLog$Werknemer<-NA}
eventLog.Base<-eventlog(csvLog,
        case_id = "OrderNr",
        activity_id = "Status",
        activity_instance_id = "activity_instance",
        lifecycle_id = "status",
        timestamp = "timeStamp",
        resource_id = "Employee"
    )
rm(csvLog)
```
# Map met standaard functie
```{r}
graphStandaard <- process_map(eventLog.Base, type = performance(),render = FALSE )
graphStandaard %>%
    export_graph(file_name = "Z:/Dump/mapMetStandaardFunctie.svg",  file_type = "SVG")
```
![](`r "Z:/Dump/mapMetStandaardFunctie.svg"`)

# Map met frequency
```{r}
fileName <- "frequency"
agregationInst = list( enriched_frequency(value = "absolute", columnName = "xxx") )
map<-enriched_process_map(eventLog.Base, aggregationInstructions = agregationInst )
map <- map %>%
    processmapR::color_activities( column = "xxx",
                      colorCaption = "black",
                      colorUpperbound = "deeppink",
                      colorLowerbound = "green1") %>%
    label_activities(columns =c("activity_name","xxx")) %>%
          color_transitions(column = "xxx",
          colorCaption = "black",
          colorUpperbound = "deeppink",
          colorLowerbound = "darkgreen") %>%
    label_transitions(columns = c("xxx")) 

map %>% export_graph(file_name = "Z:/Dump/Map met frequency.svg",  file_type = "SVG")
```
![](`r "Z:/Dump/Map met frequency.svg"`)

# Map met performance

```{r}
agregationInst = list( enriched_performance(FUN = mean, columnName = "xxx"))
rm(map)
map<-enriched_process_map(eventLog.Base, aggregationInstructions = agregationInst )
```

```{r}
map <- map %>%
    processmapR::color_activities( column = "xxx",
                      colorCaption = "black",
                      colorUpperbound = "deeppink",
                      colorLowerbound = "green1") %>%
    label_activities(columns =c("activity_name","xxx")) %>%
          color_transitions(column = "xxx",
          colorCaption = "black",
          colorUpperbound = "deeppink",
          colorLowerbound = "darkgreen") %>%
    label_transitions(columns = c("xxx"))
```

```{r}
map  %>%
    export_graph(file_name = "Z:/Dump/Map met performance1.svg",  file_type = "SVG")

```
![](`r "Z:/Dump/Map met performance1.svg"`)

# Map met aggregate en perf
```{r}

agregationInst = list(enriched_column_aggregate( FUN = mean, columnNameIn = "RandomWaarde1", columnNameOut = "xxx1", edgeOperation = "to"),enriched_column_aggregate( FUN = mean, columnNameIn = "RandomWaarde2", columnNameOut = "xxx2", edgeOperation = "from"),enriched_performance(FUN = mean, columnName = "perf")
                      )
map<-enriched_process_map(eventLog.Base, aggregationInstructions = agregationInst )
```


# Map met xxx2
```{r}
map <- map %>%
    processmapR::color_activities( column = "xxx2",
                      colorCaption = "black",
                      colorUpperbound = "gray50",
                      colorLowerbound = "gray100") %>%
    label_activities(columns =c("activity_name","xxx2")) %>%
    color_transitions(column = "xxx2",
          colorCaption = "black",
          colorUpperbound = "gray0",
          colorLowerbound = "gray50") %>%
    label_transitions(columns = c("xxx2"))
```

```{r}
map  %>%
    export_graph(file_name = "Z:/Dump/Map met xxx2.svg",  file_type = "SVG")
```
![](`r "Z:/Dump/Map met xxx2.svg"`)

# xxx1xxx2activiteit
```{r}
map <- map %>%
    color_activities( column = "xxx2",
                      colorCaption = "black",
                      colorUpperbound = "lightblue",
                      colorLowerbound = "green1") %>%
    label_activities(columns =c("activity_name","xxx1","xxx2")) %>%
    color_transitions(column = "xxx2",
          colorCaption = "black",
          colorUpperbound = "deeppink",
          colorLowerbound = "darkgreen") %>%
    label_transitions(columns = c("xxx1","xxx2"))
```

# Map met max en perf
```{r}

agregationInst = list(enriched_column_aggregate( FUN = sum, columnNameIn = "RandomWaarde1", columnNameOut = "xxx1", edgeOperation = "to"),enriched_column_aggregate( FUN = mean, columnNameIn = "RandomWaarde2", columnNameOut = "xxx2", edgeOperation = "mean"),enriched_performance(FUN = mean, columnName = "perf")
                      )
map<-enriched_process_map(eventLog.Base, aggregationInstructions = agregationInst )
```


# Map met xxx2
```{r}
map <- map %>%
    color_activities( column = "xxx2",
                      colorCaption = "black",
                      colorUpperbound = "gray50",
                      colorLowerbound = "gray100") %>%
    label_activities(columns =c("activity_name","xxx1","xxx2")) %>%
    color_transitions(column = "xxx2",
          colorCaption = "black",
          colorUpperbound = "gray0",
          colorLowerbound = "gray50") %>%
    label_transitions(columns = c("xxx2"))
```

```{r}
map  %>%
    export_graph(file_name = "Z:/Dump/Map met xxx22.svg",  file_type = "SVG")
```
![](`r "Z:/Dump/Map met xxx22.svg"`)

# xxx1xxx2activiteit
```{r}
map <- map %>%
    color_activities( column = "xxx2",
                      colorCaption = "black",
                      colorUpperbound = "lightblue",
                      colorLowerbound = "green1") %>%
    label_activities(columns =c("activity_name","xxx1","xxx2")) %>%
    color_transitions(column = "xxx2",
          colorCaption = "black",
          colorUpperbound = "deeppink",
          colorLowerbound = "darkgreen") %>%
    label_transitions(columns = c("xxx1","xxx2"))
```

```{r}
map %>% export_graph(file_name = "Z:/Dump/xxx1xxx2activiteit.svg",  file_type = "SVG")
```
![](`r "Z:/Dump/xxx1xxx2activiteit.svg"`)

# xxx2 blind
```{r}
map <- map %>%
    color_activities( column = "xxx2",
                      colorCaption = "black",
                      colorUpperbound = "lightblue",
                      colorLowerbound = "green1") %>%
    label_activities(columns =c()) %>%
    color_transitions(column = "xxx2",
          colorCaption = "black",
          colorUpperbound = "deeppink",
          colorLowerbound = "darkgreen") %>%
    label_transitions(columns = c())
```

```{r}
map %>% export_graph(file_name = "Z:/Dump/xxx2blind.svg",  file_type = "SVG")
```
![](`r "Z:/Dump/xxx2blind.svg"`)
```{r}

```





